ACORDAO-COMPLETO-2553494

ACÓRDÃO DE RELAÇÃO

ACÓRDÃO DE RELAÇÃO 7761/2022 ATA 38/2022 - PRIMEIRA CÂMARA

Acórdão 7761/2022-TCU-Primeira Câmara
Considerando que se trata de monitoramento do cumprimento das determinações exaradas por meio do Acórdão 5161/2013-TCU-Primeira Câmara, da relatoria do Ministro-Substituto Marcos Bemquerer Costa, em minha substituição, que decidiu representação destinada a apurar indícios de acumulação ilegal de cargos, empregos e funções públicas no âmbito da Superintendência Estadual da Funasa no Amazonas e da Secretaria Especial de Saúde Indígena; e do Acórdão 5392/2016-TCU-Primeira Câmara, já proferido em sede de monitoramento do primeiro;
Considerando que ainda há pendências em relação ao cumprimento das aludidas determinações no que concerne à acumulação irregular de cargos pela servidora Kátia de Souza Porto;
Considerando que Wenderson de Souza Monteiro, superintendente da Funasa no Estado do Amazonas, interpôs pedido de reexame contra o Acórdão 5392/2016-TCU-Primeira Câmara, impugnando a multa no valor de R$ 10.000,00 que lhe foi aplicada em razão de descumprimento das determinações do TCU;
Considerando que o pedido de reexame foi conhecido e improvido por meio do Acórdão 1001/2018-TCU-Primeira Câmara;
Considerando que Wenderson de Souza Monteiro não recolheu a multa devida até o momento;
Os Ministros do Tribunal de Contas da União, reunidos em sessão da 1ª Câmara, ACORDAM, por unanimidade, com fundamento nos art. 143, inciso V, alínea "c", do RI/TCU, em autorizar as seguintes medidas saneadoras propostas pela unidade técnica:
1. Processo TC-Processo 030.741/2011-4 (REPRESENTAÇÃO) 
	1.1. Responsável: Wenderson de Souza Monteiro (XXX.600.011-XX) .
	1.2. Interessado: Superintendência Estadual da Funasa no Estado do Amazonas (26.989.350/0002-05) .
	1.3. Órgão/Entidade: Superintendência Estadual da Funasa no Estado do Amazonas.
	1.4. Relator: Ministro Walton Alencar Rodrigues.
	1.5. Representante do Ministério Público: não atuou.
	1.6. Unidade Técnica: Secretaria de Fiscalização de Integridade de Atos e Pagamentos de Pessoal e de Benefícios Sociais (Sefip) .
	1.7. Representação legal: Marcia Lasmar Martins (4191/OAB-AM) , Claudiomar Pinheiro Coelho (5770/OAB-AM) e outros, representando Wilson Duarte Alecrim. 
	1.8. Determinações/Recomendações/Orientações: 
1.8.1. determinar à Superintendência Estadual do Ministério da Saúde no Amazonas, com fundamento no art. 4º, inciso I, da Resolução-TCU 315/2020, sob pena de responsabilização da autoridade administrativa competente, para que, no prazo de 60 (sessenta) dias, encaminhe ao TCU as providências adotadas, a exemplo da autuação de processo administrativo, concedendo ampla defesa e contraditório à servidora Kátia de Souza Porto, com o intuito de comprovar se houve má-fé da servidora em face dos indícios de ter acumulado três cargos públicos até abril de 2019 - Professora na UEA, Professora da Secretaria do Estado da Educação de Manaus e Laboratorista no Ministério da Saúde - e de, ao final, quantificar o dano, restituir os valores eventualmente pagos indevidamente e identificar os responsáveis, se for o caso, por infringência ao art. 37, inciso XVI, da CF/1988 e ao art. 118, § 1º, da Lei 8.112/1990; com vistas a atender a determinação do item 9.1 do Acórdão 5392/2016-TCU-Primeira Câmara;
1.8.2. promover a audiência de Wenderson de Souza Monteiro, Superintendente Estadual da Funasa no Amazonas, nos termos do art. 43, inciso II, da Lei 8.443/1992 c/c o art. 250, inciso IV, do RI/TCU, para que apresente, no prazo de 15 (quinze) dias, suas razões de justificativa por ter deixado de recolher a multa determinada nos subitens 9.2 e 9.3 do Acórdão 5392/2016-TCU-Primeira Câmara,  quando lhe foi dada oportunidade de recolher integral ou parceladamente a quantia referente à multa atualizada da data do mencionado decisum até a do efetivo recolhimento, na forma preconizada pelo acórdão e pela legislação pertinente;
1.8.3. dar ciência deste acórdão a Superintendência Estadual da Funasa no Estado do Amazonas (Funasa/AM) e a Superintendência Estadual do Ministério da Saúde no Amazonas (SEMS/AM) .

Primeira Câmara

Wenderson de Souza Monteiro (XXX.600.011-XX).

Wenderson de Souza Monteiro

WALTON ALENCAR RODRIGUES

Marcia Lasmar Martins (4191/OAB-AM), Claudiomar Pinheiro Coelho (5770/OAB-AM) e outros, representando Wilson Duarte Alecrim.

Não atuou.

REPRESENTAÇÃO (REPR)

Secretaria de Fiscalização de Integridade de Atos e Pagamentos de Pessoal e de Benefícios Sociais (Sefip).